臺灣桃園地方法院刑事判決　　　　　　　　　　　　　九十一年度訴字第六八二號
　　公　訴　人　臺灣桃園地方法院檢察署檢察官
　　被　　　告　甲○○
右列被告等因違反廢棄物清理法案件，經檢察官提起公訴（九十年度偵字第七六六九
號），本院判決如左：
    主  文
甲○○法人之負責人因執行業務，未依廢棄物清除許可證，從事廢棄物貯存，處有期
徒刑壹年肆月，緩刑參年。
    事  實
一、甲○○係設於桃園縣龍潭鄉○○村○○路一二三號之大凱環保工程有限公司（下
    稱大凱公司）之負責人，明知大凱公司公司所領有之廢棄物清除許可證，係許可
    該公司將所收集之一般垃圾、交紙、廢木屑、廢纖維、棉屑、廢布、植物性殘渣
    、廢塑膠、廢塑膠屑、廢橡膠、廢橡膠屑等廢棄物及事業廢棄物，運送至高雄縣
    仁武、岡山垃圾焚化廠，進行中間處理或最終處理場所處理，不得有貯存之落地
    行為，竟未依許可之內容，自民國八十九年八月間起，在桃園縣平鎮市鎮九
    ０五號土地上，貯存、分類行其受託收集得來之廢棄物。嗣於八十九年十一月六
    日下午三時五十分許，為台灣桃園地方法院檢察署檢察官，督同行政院環境保署
    北區稽查督察大隊稽查員會、內政部環保警察隊偕同桃園縣警察局刑警隊當場查
    獲。
二、案經臺灣桃園地方法院檢察署檢察官自動檢舉偵查起訴。
    理  由
一、右揭事實，訊據被告坦承不諱，並有桃園縣政府廢棄物清除許可證、現場照片三
    十張、桃園縣環境保護執行廢棄物清理法查核工作紀錄表一紙，經濟部公司執照
    一紙，在卷可稽。次按所謂一般或事業廢棄物之清除：係指一般或事業廢棄物之
    收集、運輸行為，一般廢棄物貯存清除處理方法及設施標準第二條第七款、事業
    廢棄物貯存清除處理方法及設施標準第二條第二款分別定有明文。又所謂貯存係
    指廢棄物於清除、處理前，放置於特定地點或貯存容器、設施內之行為，復分別
    於上開標準同條第四款、第一款定有明文。因此，如果公民營事業機構所申請之
    許可證類別係屬於一般或事業廢棄物清除許可證，而又無貯存地點之指定者，只
    能受委託收集、運輸一般或事業廢棄物至中間處理或最終處置地點進行處理，如
    所受委託清除之廢棄物須經分類始能送至中間或最終處理地點進行處理者，應於
    受委託公司內進行分類後，再行運送至中間或最終處理地點處理，不得自行設置
    地點，落地貯存收集來之廢棄物進行分類。被告甲○○執行業務，違反許可證之
    內容自行設置貯存地點，收集廢棄物，違反廢棄物清理法之規定，事證明確，堪
    以認定。
二、按行為後法律有變更者，適用裁判時之法律，刑法第二條第一項前段定有明文，
    被告犯罪後，廢棄物清理法第二十二條第二項業已修正為同法第四十六條第一項
    、第四十七條，於九十年十月二十四日公布，同年月二十六日施行，是被告犯罪
    後法律已有變更，茲比較新舊法之結果，舊法係處一年以上五年以下有期徒刑，
    得併科一百萬元以下罰金；新法亦係處一年以上五年以下有期徒刑，得併科新臺
    幣三百萬元（即銀元一百萬元）以下罰金，雖二者法定刑度相同，惟該法條既修
    正如上，仍屬法律變更，依刑法第二條第一項前段之規定，自應適用裁判時之法
    律即修正後之廢棄物清理法之規定處罰。故被告甲○○所為係犯廢棄物清理法第
    四十六條第一項第四款後段未依廢棄物清除許可文件內容清除廢棄物罪。又被告
    未依主管機關核發之廢棄物清除許可證之內容從事廢棄物之清除工作，其內涵本
  即含有多次繼續反覆實施同一社會活動之性質，侵害主管機關對於廢棄物清除之
    管理及監督，所侵害者僅係單一之國家法益，僅經由一個罰條為一次評價即可，
    故其先後雖有多次未依清除許可證之內容為清除行為，仍應包括成立單純一罪，
    併予敘明。爰審酌被告貯存上開廢棄物，已嚴重危害社會安全、衛生防疫，造成
    附近居住民眾之不便等一切情狀，量處如主文所示之刑。又被告前未曾受有期徒
    刑以上刑之宣告，此有臺灣高等法院被告全國前案紀錄表各乙份可稽，一時失慮
    致犯本罪，經此教訓，當知所惕勵，信無再犯之虞，因認對被告所宣示之刑，以
    暫不執行為適當，諭知緩刑三年，以啟自新。
據上論斷，應依刑事訴訟法第二百九十九條第一項前段，修正後廢棄物清理法第四十
六條第一項第第四款，刑法第十一條前段、第二條第一項前段、第七十四條第一款，
判決如主文。
本案經檢察官蔡孟利到庭執行職務
中          華        民        國     九十一   年   六   月   十九    日
                                臺灣桃園地方法院刑事第一庭
                                          法  官   潘政宏
右正本證明與原本無異。
如不服本判決，應於判決送達後十日內向本院提出上訴狀( 應附繕本 )，上訴於
臺灣高等法院。
                                          書記官   王月香
中        華        民        國   九十一   年   六   月    二十一    日
附錄論罪科刑法條
廢棄物清理法第四十六條
有下列情形之一者，處一年以上五年以下有期徒刑，得併科新台幣三百萬元以下罰金
一、任意棄置有害事業廢棄物。
二、事業負責人或相關人員未依本法之方式貯存、清除、處理或再利用廢棄物，致污
    染環境。
三、未經主管機關許可提供土地回填、堆置廢棄物。
四、未依第四十一條第一項規定領有廢棄物清除、處理許可文件，從事廢棄物貯存、
    清除、處理，或未依廢棄物清除、處理文件內容貯存、清除、處理廢棄物。
五、執行機關之人員委託為取得許可文件之業者，清除、處理一般廢棄物者；或明知
    受託人非法清除、處理而仍委託。
六、公民營廢棄物處理機構負責人或相關人員、或執行機關之人員為處理廢棄物，開
    具虛偽證明。
無許可文件，以經營廢棄物清除、處理為常業者，處三年以上十年以下有期徒刑，得
併科新台幣九百萬元以下罰金。
